最高法院刑事判決　　　　　　　　　　111年度台上字第432號
上　訴　人　顏建侖


上列上訴人因強盜案件，不服臺灣高等法院高雄分院中華民國11
0年10月14日第二審判決（110年度上訴字第489 號，起訴案號：
臺灣高雄地方檢察署109 年度偵字第9026號），提起上訴，本院
判決如下：
    主  文
上訴駁回。
    理  由
一、按刑事訴訟法第377 條規定，上訴於第三審法院，非以判決
    違背法令為理由，不得為之。是提起第三審上訴，應以原判
    決違背法令為理由，係屬法定要件。如果上訴理由書狀並未
    依據卷內訴訟資料，具體指摘原判決不適用何種法則或如何
    適用不當，或所指摘原判決違法情事，顯與法律規定得為第
    三審上訴理由之違法情形，不相適合時，均應認其上訴為違
    背法律上之程式，予以駁回。
二、本件原審審理結果，認定上訴人顏建侖有如原判決事實欄所
    載之犯行明確，因而撤銷第一審之科刑判決，改判依想像競
    合犯論處上訴人犯攜帶兇器強盜罪刑（處有期徒刑7年3月）
    ，並為沒收之宣告。已詳述認定犯罪事實所憑之證據及其認
    定之理由。從形式上觀察，並無足以影響判決結果之違法情
    形存在。
三、按刑法第59條所規定酌量減輕其刑，必於犯罪之情狀顯可憫
    恕，認科以法定最低度刑仍嫌過重者，始有其適用。而是否
    適用上揭規定酌量減輕其刑，係刑法賦予法院得依職權裁量
    之事項，未依該規定減輕其刑，既不違背法令，自不得執為
    提起第三審上訴之理由。原審審酌上訴人所犯攜帶兇器強盜
    罪之犯罪情狀，認無可憫恕之事由，已詳於原判決理由內說
    明理由（見原判決第4 至5 頁），原判決未依該條規定酌減
    其刑，洵無違法、失當可言。上訴意旨略以上訴人自始坦承
    犯罪、已與被害人和解並賠償、被害人傷勢非重，犯罪情節
    、惡性及法敵對意識，尚屬輕微，原判決未適用刑法第59條
    減刑，有判決不適用法規之違法等語。仍係就原審量刑職權
    之適法行使及已說明之事項，徒憑己意，任意指摘，核與法
    律規定得為第三審上訴理由之違法情形不相適合。依上說明
    ，應認其上訴為違背法律上之程式，予以駁回。又上開得上
    訴第三審部分之上訴，既因不合法而從程序上予以駁回，則
    與之有裁判上一罪關係之竊盜部分，核屬刑事訴訟法第 376
    條第1 項第2 款不得上訴第三審法院之罪，且未合於同條項
    但書例外得上訴第三審之要件，自無從為實體上審判，應併
    從程序上駁回。
據上論結，應依刑事訴訟法第395條前段，判決如主文。
中    華    民    國   111    年    1     月    13    日
                  刑事第二庭審判長法  官  林  勤  純  
                                  法  官  莊  松  泉  
                                  法  官  李  釱  任  
                                  法  官  吳  秋  宏  
                                  法  官  王  梅  英  
本件正本證明與原本無異
                                  書記官
中    華    民    國   111    年    1     月    19    日